臺灣彰化地方法院交通事件裁定　　　 100年度交聲字第1117號
原處分機關
即移送機關　交通部公路總局臺中區監理所彰化監理站
異　議　人
即受處分人　劉凱富
上列受處分人因違反道路交通管理處罰條例案件，對於交通部公
路總局臺中區監理所彰化監理站民國100年7月14日所為之處分（
彰監四字第裁64-GH0000000號、64-GH0000000號、64-GH0000000
號裁決書），聲明異議，本院裁定如下：
    主  文
異議均駁回。
    理  由
一、原處分意旨略以：異議人即受處分人劉凱富(下稱受處分人)
    於民國100 年5 月26日1 時32分許，騎駛車牌號碼XP3-680
    號重型機車，行經臺中市○○路與民生路口時，經員警舉發
    「駕車行經有燈光號誌管制之交岔路口闖紅燈」、「違反處
    罰條例之行為，拒絕停車接受稽查而逃逸」、「駕車行經有
    燈光號誌管制之交岔路口闖紅燈」之違規，分別依道路交通
    管理處罰條例第53條第1 項、第60條第1 項、第53條第1 項
    之規定，裁處罰鍰新臺幣 (下同)1800 元、3000元、1800元
    ，並依同條例第63條第1 項第1 款、第3 款（裁決書漏載第
    1 款、第3 款）之規定，分別記違規點數3 點、1 點、3 點
    等語，於法應無違誤等語。
二、異議意旨略以：受處分人當日依號誌燈規定駕駛機車，且不
    知警方有鳴笛或手勢指揮停車，警方係以目擊即處以罰鍰，
    並無其他事證，違背證據主義原則，監理站之處分顯有錯誤
    ，為此聲明異議云云。
三、按汽車駕駛人，行經有燈光號誌管制之交岔路口闖紅燈者，
    處新台幣1,800 元以上5,400 元以下之罰鍰，並計違規點數
    3 點。汽車駕駛人，駕駛汽車有違反本條例之行為，經交通
    勤務警察或依法令執行交通稽查任務人員制止時，不聽制止
    或拒絕停車接受稽查而逃逸者，除按各該條規定處罰外，處
    新臺幣3,000 元以上6,000 元以下罰鍰；又違反前揭規定者
    ，各記違規點數1 點，道路交通管理處罰條例第53條第1 項
    、第60條第1 項、第63條第1 項第1 、3 款分別定有明文。
四、經查：受處分人騎駛車牌號碼XP3-680 號普通重型機車，於
    前揭時、地，行經有燈光號誌管制之交岔路口闖紅燈且拒絕
    停車接受稽查而逃逸之事實等情，有臺中市政府警察局舉發
    違反道路交通事件通知單在卷可參。受處分人雖以前詞置辯
    ，惟證人即舉發警員周清貴於本院調查時具結證稱：「那天
    我與同事開巡邏車經過中華路與民生路口，發現右側中華路
    上有一輛機車上有兩個人未戴安全帽，當時我們想說如果機
    車要停在路邊就算了，但將車開過後，從後視鏡看到這部機
    車未停車，直接闖過民生路口的紅燈，因此我們就迴轉要去
    追這部機車，當時是我開車，我另一位同事坐在副駕駛座比
    手勢伸出窗外要他停車，此部機車騎士先停在全球影城前讓
    後座的女生先行下車後，就自行又迴轉逆向行駛中華路，在
    民生路又紅燈左轉，之後那部車左轉走金山路，我們也追過
    去，當機車走入金山路之巷子後，我們就追不到了，在追機
    車騎士的過程中，因必須要闖紅燈，因此必須打開警示燈及
    鳴笛」等語明確（本院100 年9 月8 日訊問筆錄參照），並
    提出路口監視錄器翻拍照片2 張為憑（第1 張在中華路一段
    與民生路口拍攝到一男一女騎機車互載未戴安全帽的畫面，
    第2 張在民生路與金山路口拍攝到該男子獨自一人騎駛車牌
    號碼XP3-680 號機車之畫面）。證人周清貴之前開證詞，係
    陳述其親身目擊之受處分人違規經過，證詞內容明確，尚無
    明顯瑕疵，參以證人與受處分人並無仇恨怨隙，應無必要甘
    冒偽證罪之追訴而故意設詞誣陷受處分人，是證人周清貴之
    證詞應屬可採。又交通違規情事，如闖紅燈之事實，常發生
    在一剎那之間，除非違規地點恰好設有錄影設備或得拍攝快
    速移動畫面之照相設備，否則一律要求執勤警員或舉發機關
    需在如此緊急之情況下，即時錄影或拍照後以此為證，未免
    與執行勤務之實況相悖，客觀上難以實行，否則該未裝設科
    學儀器之路段，豈非陷入駕駛人得任意違規之狀態，自非妥
    適。本件受處分人如附件所示之違規事實，雖員警於舉發當
    時不及拍照存證，然經舉發員警於事後調閱路口監視器所取
    得之畫面，可間接證明確有此違規情事。從而，本件員警在
    追逐之過程中，全程打開警示燈及鳴笛，且受處分人由中華
    路一段直行闖越紅燈路口，不聽制止拒絕接受稽查，轉由中
    華路一段逆向紅燈左轉民生路，並在民生路左轉金山路口逃
    逸之違規事實，應堪認定。是原處分機關依前揭規定據以裁
    罰，並無不當，本件異議為無理由，應予駁回。
五、據上論斷，應依道路交通管理處罰條例第87條第2項、道路
    交通事件處理辦法第18條，裁定如主文。
中    華    民    國  100     年    10    月    28    日
                  刑事第七庭      法  官  黃玉齡
以上正本證明與原本無異。
如不服本裁定，應於裁定送達後5日內向本院提出抗告狀 (須附
繕本 )。
中    華    民    國  100     年    10    月    28    日
                                  書記官  黃鏽金
附表:
 ┌──┬───────┬──────┬──────────┬──────┬─────┬───────┐
 │編號│本院交聲字案號│裁決書文號  │違規時間            │裁決日期    │裁決金額  │舉發通知單文號│
 │    │              │            │違規地點            │            │（新臺幣）│              │
 │    │              │            │違規事實            │            │記點      │              │
 ├──┼───────┼──────┼──────────┼──────┼─────┼───────┤
 │1   │100年度交聲字 │彰監四字第裁│100年5月26日01時32分│100年7月14日│罰鍰1800元│中市警交字第  │
 │    │第1117號      │64-GH0000000│臺中市○○路與民生路│            │記違規點數│GH0000000號   │
 │    │              │號          │口                  │            │3點       │              │
 │    │              │            │駕車行經有燈光號誌管│            │          │              │
 │    │              │            │制之交叉路口闖紅燈  │            │          │              │
 ├──┼───────┼──────┼──────────┼──────┼─────┼───────┤
 │2   │100年度交聲字 │彰監四字第裁│100年5月26日01時32分│100年7月14日│罰鍰3000元│中市警交字第  │
 │    │第1121號      │64-GH0000000│臺中市○○路與民生路│            │記違規點數│GH0000000號   │
 │    │              │號          │口                  │            │1點       │              │
 │    │              │            │違反處罰條例之行為，│            │          │              │
 │    │              │            │拒絕停車接受稽查而逃│            │          │              │
 │    │              │            │逸                  │            │          │              │
 ├──┼───────┼──────┼──────────┼──────┼─────┼───────┤
 │3   │100年度交聲字 │彰監四字第裁│100年5月26日01時33分│100年7月14日│罰緩1800元│中市警交字第  │
 │    │第1122號      │64-GH0000000│臺中市○○路與民生路│            │記違規點數│GH0000000號   │
 │    │              │號          │口                  │            │3點       │              │
 │    │              │            │駕車行經有燈光號誌管│            │          │              │
 │    │              │            │制之交叉路口闖紅燈  │            │          │              │
 └──┴───────┴──────┴──────────┴──────┴─────┴───────┘